臺灣臺北地方法院行政訴訟判決　
111年度交字第273號
                                    111年8月10日辯論終結
原      告  鍾必真
被      告  新北市政府交通事件裁決處
                    設新北市○○區○○路0段000號2樓
代  表  人  李忠台  住同上
訴訟代理人  黃曉妍律師
複 代 理人  高宏文律師
上列當事人間交通裁決事件，原告不服新北市政府交通事件裁決
處中華民國111年4月27日新北裁催字第48-CU0000000號裁決，提
起行政訴訟，本院判決如下：
    主      文
一、原告之訴駁回。
二、訴訟費用新臺幣830元由原告負擔。
    事實及理由
一、爭訟概要：
(一)原告於111年2月12日20時41分許駕駛車號0000-00號自用公
    務小貨車(下稱系爭車輛)，行經新北市○○區○○路○○○路00○0
    號（下稱系爭地點），經雷達測速儀測得其時速為每小時88
    公里，由新北市政府警察局新店分局(下稱舉發機關)員警填
    製新北市警交大字第CU0000000號舉發違反道路交通管理事
    件通知單(下稱舉發通知單)予以舉發。
(二)原告不服舉發通知單向被告陳述意見，經舉發機關查復違規
    屬實，被告審認原告有「汽車駕駛人行車速度，超過規定之
    最高時速逾20公里至40公里以內」之違規行為，乃依道路交
    通管理處罰條例第40條及第85條第1項規定開立原處分，裁
    處原告新臺幣（下同）1,800元罰鍰，並記違規點數1點，於
    111年4月27日送達原告。原告不服原處分，於111年5月5日
    向本院提起行政訴訟。
二、原告起訴主張及聲明：
(一)主張要旨：
　  原告駕駛系爭車輛保持在限速50公里以下，因其他車輛從系
    爭車輛之左側超速超越，才導致系爭車輛遭拍攝測得超速88
    公里，然系爭車輛性能老舊無法達到時速80公里以上之速度
    ，且雷達測速儀因架設之角度及高度，未能拍攝到系爭車輛
    左側之超速車輛，舉發機關未提出動態錄影影像，其舉發程
    序自有瑕疵，應予撤銷。
(二)聲明：原處分撤銷。　　
三、被告答辯及聲明：
(一)答辯要旨：
　1.依舉發機關所提供之交通事故報告表，可見系爭路段設有警
    52標牌，且其設置地點距離測速儀器位置相距為232.6公尺
    、測速儀器與原告受測之位置相距15.4公尺，合計共248公
    尺，故警告標牌之設置符合道路交通管理處罰條例第7之2條
    之規定。
　2.依舉發員警申訴答辯報告書，系爭車輛之前、後、左、右均
    無他車入境，顯無原告所述其未超速，應是測得他車之速度
    情形。又警員乃屬依法執行職務之公務員，其與原告間素無
    怨懟，應無甘冒成立公務員偽造或變造文書罪或偽證罪之風
    險而提供非原告違規之舉發資料，本次測速之儀器亦經過檢
    定合格，有合格證書證明，其測得之時速應準確無誤，故舉
    發機關所提供之採證資料應已足證原告有超速之違規行為，
    被告之裁處應無違誤。
(二)聲明：駁回原告之訴。　　　　
四、爭點：
    原告於上開時、地駕駛系爭車輛，有無超速駕駛之違規行為
    ？
五、本院之判斷：
(一)應適用之法令：道路交通管理處罰條例第40條、第63條第1
    項第1款（附錄）。
(二)如爭訟概要欄所載之事實，除後述之爭點外，其餘為兩造所
    不爭執，並有汽車車籍查詢(見本院卷第81頁)、採證照片(
    見本院卷第77頁)、舉發通知單（見本院卷第17頁）、舉發
    機關111年3月16日新北警店交字第1114102381號函(見本院
    卷第53至54頁)、申訴答辯報告表(見本院卷第71頁)、財團
    法人台灣商品檢測驗證中心雷達測速儀檢定合格證書(見本
    院卷第79頁)、送達證書（見本院卷第67頁）及原處分（見
    本院卷第15頁）在卷可佐，堪認系爭車輛於上開時地經雷達
    測速儀測得其時速為88公里，原告違規行為明確，故被告所
    為原處分，並無違誤。
(三)至原告雖主張其未超速，因系爭車輛性能老舊無法達到80公
    里以上速度，且當時因有他車從左側超速超越，造成系爭車
    輛遭拍攝測得時速為88公里等語。惟查，觀諸卷內之汽車車
    籍查詢(見本院卷第81頁)及汽車行車執照(見本院卷第59頁)
    所示，系爭車輛為2007年12月出廠，至今已14年，其車齡雖
    然老舊，惟該車分別於110年3月31日、110年9月30日及111
    年3月31日均經檢驗合格，且原告未提出系爭車輛老舊而無
    法達到時速80公里以上之證據以供本院調查，實難認原告主
    張系爭車輛車速無法達到80公里等語屬實。另證人即原告同
    事陳健成於本院審理時具結證稱：我與原告是同事，當天我
    是隨車，小巴車車齡都非常久，狀況都不是很好；系爭車輛
    倘空車時，車速可達到60至70公里，但倘若滿載時，車速僅
    能達到40至50公里；案發當天為星期六，垃圾很多是滿載，
    車速至多是40至50公里，當時左側有部白色轎車車速很快就
    從系爭車輛旁邊直接過去，該車過去時同時雷達測速儀閃燈
    就閃了，原告有被閃燈嚇一下，我還跟原告說放心，這絕對
    不是照到我們；該處雷達測試儀擺放在比路面還要低的地方
    ，超車車輛之車身可能被系爭車輛車身擋住；車輛倘需要維
    修會填寫報修單，車速太慢並不是問題等語（見本院卷第10
    6至109頁），觀諸採證照片所示，系爭車輛車斗上方有紙箱
    ，堪認該車當日為滿載情形，惟細繹現場照片(見本院第73
    頁)及採證照片(見本院卷第77頁)所示，雷達測速儀安裝位
    置係在系爭地點之路旁，已清晰地拍攝到系爭車輛之車速為
    88公里，採證照片畫面中僅出現系爭車輛，該車之前、後、
    左、右側均無出現其他車輛，且倘同時兩部以上不同車速車
    輛被雷達偵測，系統會顯示偵測錯誤致使相機不會動作，客
    觀上無法從測速影像中見他車於畫面中等情，此有舉發機關
    111年3月16日新北警店交字第1114102381號函（見本院卷第
    53至54頁）、申訴答辯報告表（見本院卷第71頁）及員警出
    具之職務報告附卷可佐(見本院卷第117頁)，是證人陳健成
    上開證據內容，並無系爭車輛之相關維修單及車速紀錄儀可
    資佐證，且核與上開資料不相符，尚難採為有利於原告之論
    據。另原告雖主張被告未提出動態錄影影像，其舉發程序有
    瑕疵等語，惟如前所述，被告所提出之採證照片足以證明系
    爭車輛之違規行為，縱被告未提出動態錄影影像，亦不足影
    響本判決之結果，附此敘明。
(四)本件判決基礎已臻明確，兩造其餘攻擊、防禦方法及訴訟資
　　料經本院審酌後，核與判決結果不生影響，無一一論述之必
　　要，併此敘明。　　
六、結論：
　　原處分認事用法並無違誤，原告主張撤銷原處分為無理由，
    應予駁回。至本件第一審裁判費為300元及證人日旅費530元
    ，應由敗訴之原告負擔，爰確定第一審訴訟費用額如主文第
    2項所示。
中　　華　　民　　國　　111 　年　　8 　　月　　31　　日
　　　　　　　　  行政訴訟庭  法　官　黃子溎
上為正本係照原本作成。
如不服本判決，應於送達後20日內，向本院提出上訴狀並表明上
訴理由（原判決所違背之法令及其具體內容或依訴訟資料可認為
原判決有違背法令之具體事實)，其未載明上訴理由者，應於提
出上訴後 20 日內向本院補提理由書（上訴狀及上訴理由書均須
按他造人數附繕本，如未按期補提上訴理由書，則逕予駁回上訴
），並應繳納上訴裁判費新臺幣 750 元。
中　　華　　民　　國　　111 　年　　8 　　月　　31　　日
                              書記官  藍儒鈞
附錄（本件參考法條）：
1.道路交通管理處罰條例第40條　
　汽車駕駛人，行車速度，超過規定之最高時速，除有第43條第
  1項第2款情形外，處新臺幣1200元以上2400元以下罰鍰。
2.道路交通管理處罰條例第63條第1項第1款
　汽車駕駛人有下列各款所列條款之一者，除依原條款處罰鍰外
  ，並予記點：
　一、有第40條者，記違規點數1點。　　
　　　
訴訟費用計算書
項　　　　目　　金　額（新臺幣）　　備　註
第一審裁判費　　 300元   
證人日旅費       530元        
合        計　　 830元